臺灣高等法院刑事判決　　　　　　　 100年度上易字第1699號
上　訴　人
即　被　告　彭勝康
上列上訴人即被告因竊盜案件，不服臺灣桃園地方法院100 年度
易字第530 號，中華民國100 年6 月24日第一審判決（起訴案號
：臺灣桃園地方法院檢察署100 年度偵字第9459號），提起上訴
，本院判決如下：
    主  文
上訴駁回。
    理  由
一、按依刑事訴訟法第350條、第361條、第362條、第367條規定
    ，不服地方法院之第一審判決而上訴者，須提出上訴書狀，
    並應敘明具體理由，為上訴必備之程式；其所提出之書狀未
    敘述上訴理由，或僅曾以言詞陳述上訴理由者，均應於上述
    期間屆滿後20日內補提理由書於第一審法院。第一審法院經
    形式審查，認逾期未補提上訴理由者，應定期間先命補正；
    逾期未補正者，為上訴不合法律上之程式，應以裁定駁回。
    倘已提出上訴理由，但所提非屬具體理由者，則由第二審法
    院以上訴不合法律上之程式，判決駁回。而所謂具體理由，
    必係依據卷內既有訴訟資料或提出新事證，指摘或表明第一
    審判決有何採證認事、用法或量刑等足以影響判決本旨之不
    當或違法，而構成應予撤銷之具體事由，始克當之（例如：
    依憑證據法則具體指出所採證據何以不具證據能力，或依憑
    卷證資料，明確指出所為證據證明力之判斷如何違背經驗、
    論理法則）；倘僅泛言原判決認定事實錯誤、違背法令、量
    刑失之過重或過輕，而未依上揭意旨指出具體事由，或形式
    上雖已指出具體事由，然該事由縱使屬實，亦不足以認為原
    判決有何不當或違法者（例如：對不具有調查必要性之證據
    ，法院未依聲請調查亦未說明理由，或援用證據不當，但除
    去該證據仍應為同一事實之認定），皆難謂係具體理由，俾
    與第二審上訴制度旨在請求第二審法院撤銷、變更第一審不
    當或違法之判決，以實現個案救濟之立法目的相契合，並節
    制濫行上訴（最高法院97年度台上字第892 號判決意旨參照
    ）。又第二審法院認為上訴書狀未敘述理由，依刑事訴訟法
    第367 條但書規定，始應定期間命其補正。如認上訴書狀已
    敘述理由，但其理由非屬具體，其所為上訴，即不符上訴之
    法定要件，自得逕行判決駁回，無定期命補正問題（最高法
    院97年度台上字第3599號判決要旨參照）。
二、本件原判決略以：
（一）被告彭勝康意圖為自己不法之所有，於民國100 年3 月30
      日下午4 時許，在桃園縣觀音鄉藍埔村7 鄰7 之1 號前，
      攜帶為其所有客觀上足供兇器使用之T 型起子1 支，見余
      成昌所有車牌號碼5415-YZ 號自用小貨車停放該處，便以
      前開起子發動該車引擎之方式，竊取該車駛離現場，嗣後
      為警查獲並扣得前開起子、委與本案無關之黑色襪子1 雙
      。
（二）訊據被告彭勝康於原審準備程序、審理中迭對上述犯罪事
      實坦承不諱，俱與證人余成昌、盧秉宏於警詢及檢察官偵
      訊中陳稱內容契合一致，復有扣押筆錄暨扣押物品目錄表
      、贓物認領保管單、蒐證照片資佐，悉昭被告之自白洵與
      事實吻符，本案事證業已明確，犯行堪以認定。
（三）按刑法第321 條第1 項第3 款所定兇器種類概無限制，舉
      凡客觀上能對人之生命、身體、安全構成威脅而存危險性
      者皆屬之，此有最高法院79年台上字第5253號判例意旨可
      稽，檢視扣案前開起子外觀，誠為金屬材質型鈍質硬之物
      ，另經被告於審理中敘述綦詳，顯見該物客觀上足以危害
      人之生命、身體、安全，自列入兇器範疇無疑。核被告所
      為，係犯刑法第321 條第1 項第3 款攜帶兇器竊盜罪。檢
      察官起訴書雖載被告僅涉普通竊盜罪一節，固失允恰，既
      經公訴檢察官當庭更正罪名改為攜帶兇器竊盜罪，法院無
      庸變更起訴法條。
（四）爰審酌被告正值壯年，本當腳踏實地從事正當職業俾以開
      創個人前程，不意謀取不義之財，影響社會治安非輕，素
      行欠佳前科歷歷可數，但知犯後自白犯行稍感悔悟，竊得
      物品已然返還原主，及其犯罪之目的、手段、智識程度及
      生活狀況等一切情狀，量處有期徒刑10月。又扣案前開起
      子，乃供本案犯罪所用之物，據被告表示屬其所有，依刑
      法第38條第1 項第2 款規定，宣告沒收之；至扣案黑色襪
      子，為警員查獲當時一併扣取之物，與本案犯罪無關，爰
      不為沒收之諭知。
三、本件上訴人即被告不服原判決，提起第二審上訴，理由載稱
    以：
（一）本件被告經原審法官諭知可以認罪協商，而被告請求法院
      判決被告有期徒刑八月，原審卻逕判處被告有期徒刑十月
      ，此與協商之內容有所違背。
（二）本件檢察官起訴普通竊盜罪，然經認罪協商後，卻改判加
      重竊盜罪，扣案之T 型起子並非被告所有，被告係因認罪
      協商才承認系爭扣案T 型起子為被告所有云云。
四、惟查：原審判決既已詳細記載認定被告犯罪之證據及理由，
    並已審酌關於刑法第57條科刑之一切情狀（包括犯罪後態度
    等一切情狀），在適法範圍內行使裁量權，核無量刑違法或
    不當之情形。而本件原審審理程序係改以簡式審判程序，並
    非協商程序，原審法院審理時詢問被告對於量刑輕重之意見
    （即科刑範圍），僅係作為法院審酌之參考，並非協商，且
    無拘束法院之效力，上訴意旨認被告請求法院判決被告有期
    徒刑八月，原審卻逕判處被告有期徒刑十月，此與協商之內
    容有所違背云云，顯有誤會。至被告上訴意旨又稱扣案之T
    型起子並非被告所有，被告係因認罪協商才承認系爭扣案T
    型起子為被告所有云云，亦僅係翻異其詞，況被告既持起子
    犯案，則起子是否其所有，並不影響其加重竊盜犯行之成立
    。上訴意旨，執前陳詞，徒就科刑之輕重而為爭執，對於原
    審判決究有何具體事由，致判決不當或違法，並無一語涉及
    ，顯未依據卷內既有訴訟資料或提出新事證，指摘或表明原
    審判決有何採證認事、用法或量刑等足以影響判決本旨之不
    當或違法，或足以影響原判決，構成應撤銷之具體事由（最
    高法院97年度台上字第3037號判決意旨參照）。依前開最高
    法院等判決意旨，本件上訴不得執為合法之第二審上訴理由
    ，其上訴違背法律上之程式，應予駁回，並不經言詞辯論為
    之。
據上論斷，應依刑事訴訟法第367 條前段、第372 條，判決如主
文。
中    華    民    國    100    年    8    月    3     日
            刑事第十四庭  審判長法  官  陳志洋
                                法  官  謝靜慧
                                法  官  遲中慧
以上正本證明與原本無異。
不得上訴。
                                書記官  張淑華
中    華    民    國   100    年    8     月    3     日